【裁判字號】    99,審易,3071
【裁判日期】    991117
【裁判案由】    恐嚇
【裁判全文】
臺灣高雄地方法院刑事判決            99年度審易字第3071號
公  訴  人  臺灣高雄地方法院檢察署檢察官
被      告  乙○○
上列被告因恐嚇案件，經檢察官提起公訴（99年度偵字第9096號
），被告於準備程序中就被訴事實為有罪之陳述，經本院告知簡
式審判程序之旨，並聽取被告與公訴人之意見後，本院裁定進行
簡式審判程序，判決如下：
    主  文
乙○○犯恐嚇罪，處拘役伍拾日，如易科罰金，以新臺幣壹仟元
折算壹日。緩刑貳年。扣案之手槍型打火機壹支，沒收之。
    事  實
一、乙○○於民國99年1 月26日7 時20分許，駕駛車牌號碼0097
    -NZ 自小客車沿高雄市苓雅區○○○路大順陸橋南往北方向
    行駛，因與甲○○○ ○○○○○○ ○○○○○○○○所駕駛之車牌號碼1170-B
    B 號自小客車發生行車糾紛，竟基於恐嚇之犯意，先將車開
    至甲○○○ ○○○○○○ ○○○○○○○○駕駛之車輛右側，手持外型酷似真
    槍之仿PIETRO BERETTA MOD92FS CAL9 手槍型打火機指著甲○
    ○○ ○○○○○○ ○○○○○○○○，以此加害生命、身體之舉動，恫嚇甲○
    ○○ ○○○○○○ ○○○○○○○○，致甲○○○ ○○○○○○ ○○○○○○○○心生畏懼，
    足生危害於安全。後來又將車開到前方後，持上開手槍型打
    火機下車欲找甲○○○ ○○○○○○ ○○○○○○○○理論，甲○○○ ○○○○○○ ○○
    ○○○○○○見狀亦立刻下車，乙○○遂承前恐嚇犯意，持手槍型
    打火機朝甲○○○ ○○○○○○ ○○○○○○○○腹部比劃，以此加害生命、
    身體之舉動，恫嚇甲○○○ ○○○○○○○○○ ○○○○○，致甲○○○ ○○○○○○
    ○○○○○○○○因而心生畏懼，足生危害於安全。甲○○○ ○○○○○○○○○
    ○○○○○ 因恐懼遭乙○○傷害，立刻上前抓住乙○○右手將其
    壓倒在地，乙○○遭制服後撿起掉落之手槍型打火機逕自駕
    車離去。嗣因甲○○○ ○○○○○○ ○○○○○○○○離開案發現場後聯絡公
    司同事報警處理，警方依當時目擊民眾所提供之車牌號碼，
    始循線查獲乙○○，並扣得上開手槍型打火機1 把。
二、案經甲○○○ ○○○○○○ ○○○○○○○○訴由高雄市政府警察局苓雅分局
    報請台灣高雄地方法院檢察署檢察官偵查起訴。
    理  由
一、按被告乙○○所為係犯死刑、無期徒刑、最輕本刑為3 年以
    上有期徒刑以外之罪，其於準備程序中就被訴事實為有罪之
    陳述，經受命法官告知簡式審判程序之旨，並聽取公訴人、
    被告之意見後，本院合議庭認為適宜由受命法官獨任進行簡
    式審判程序，依刑事訴訟法第273 條之1 第1 項規定，裁定
    由受命法官獨任進行審判程序，合先敘明。
二、上揭事實，業據被告乙○○於本院審理中坦承不諱，核與證
    人即告訴人甲○○○ ○○○○○○ ○○○○○○○○於警詢及偵訊中、證人何
    明德於偵訊中之供述大致相符，並有高雄市政府警察局指揮
    中心函覆之99年1 月26日7 時31分受理110 報案紀錄單、報
    案錄音光碟、錄音光碟勘驗筆錄、搜索扣押筆錄、扣押物品
    清單、偵查勘驗證物筆錄各1 份、照片共8 張及扣案之手槍
    造型打火機1 支在卷可稽。是被告之任意性自白核與事實相
    符，洵堪採為論罪科刑之依據。本案事證明確，被告犯行，
    堪以認定，應依法論科。
三、核被告乙○○所為，係犯刑法第305 條之恐嚇危害安全罪。
    按數行為於同時同地或密切接近之時地實施，侵害同一法益
    ，各行為之獨立性極為薄弱，依一般社會健全概念，在時間
    差距上，難以強行分開，在刑法評價上，以視為數個舉動之
    接續施行，合為包括之一行為予以評價，較為合理，則屬接
    續犯，而為包括之一罪（最高法院86年度台上字第3295號判
    例參照）。查被告乙○○先後2 次持手槍型打火機指著被害
    人甲○○○ ○○○○○○ ○○○○○○○○，及持上開手槍型打火機朝被害人
    腹部比畫，均係在密接時間內，為達恐嚇被害人之同一目的
    ，所為之複數行為，足認被告係出於一個行為決意，侵害同
    一法益，且各行為之獨立性極為薄弱，依一般社會健全觀念
    ，在時間差距上難以強行分割，應視為數個舉動之接續施行
    ，合為包括之一行為予以評價，是依前揭判例意旨，並參諸
    「刑法廢除連續犯後，應發展接續犯之概念，對於合乎接續
    犯之情形，認為構成單一之犯罪，以限縮數罪併罰之範圍」
    之立法意旨，應認被告上開先後多次持上開手槍型打火機恐
    嚇被害人之行為，係屬接續犯，應論以單純一罪。爰審酌被
    告遇有糾紛，本應以理性、和平之手段與態度為之，竟率然
    持手槍型打火機對被害人加以恐嚇，使被害人因而心生畏懼
    ，所為實屬不該，惟念及被告犯後坦承犯行，頗表悔意，態
    度良好，且業與被害人達成和解，並當庭交付賠償金額等一
    切情狀，量處如主文所示之刑；復斟酌被告為高職畢業，經
    濟狀況小康等情，並諭知如主文所示之易科罰金折算標準。
四、末查，被告前未曾受有期徒刑以上刑之宣告，有臺灣高等法
    院被告前案紀錄表在卷可稽，茲念其因一時失慮，致罹刑章
    ，諒經此偵、審程序及刑之宣告，理當知所警惕，信無再犯
    之虞，本院因認對其所處之刑以暫不執行為適當，爰依刑法
    第74條第1 項第1 款之規定，予以宣告緩刑2 年，以啟自新
    。
五、又扣案之手槍型打火機1 支，業據被告自承為其所有，且為
    被告犯本罪所用之物，爰依刑法第38條第1 項第2 款規定，
    宣告沒收之。
據上論斷，應依刑事訴訟法第273 條之1 第1 項、第284 條之1
、第299 條第1 項前段，刑法第305 條、第41條第1 項前段、第
74條第1 項第1 款，刑法施行法第1 條之1 ，判決如主文。
本案經檢察官李英霆到庭執行職務。
中    華    民    國    99    年    11    月    17    日
                  刑事第十庭  法  官   楊珮瑛
以上正本證明與原本無異。
如不服本判決應於收受送達後10日內向本院提出上訴書狀，並應
敘述具體理由；如未敘述上訴理由者，應於上訴期間屆滿後20日
內向本院補提理由書（均須按他造當事人之人數附繕本）「切勿
逕送上級法院」。
中    華    民    國    99    年    11    月    18    日
                               書記官   陳莉庭
附錄本案論罪科刑法條全文
刑法第305條
（恐嚇危害安全罪）
以加害生命、身體、自由、名譽、財產之事，恐嚇他人致生危害
於安全者，處二年以下有期徒刑、拘役或三百元以下罰金。

司法院資訊處製作；財團法人民間司法改革基金會備份。
